# 关于确认收入后协商退运会计处理及 IPO 影响

提问人：林中一个我 时间：2021-12-21 13:07:40
陈版您好，请教一个问题
某设备生产销售公司， 2018 年、 2019 年实现一批销售 1 亿元，且取得了验收报告，但由于一直未回款或回款不理想， 2021 年IPO梳理过程中为了解决该事项，该公司与客户协商，将上述设备全部做退回处理，目标公司冲回了相应年度的收入和成本。但是目标公司 20 年底已经进行股改并出具股改报告。
请问：与客户协商退回是否应该冲退运当年的收入还是冲减销售年度收入？以及 20 年做的股改报告是否存在瑕疵？是否对公司IPO有影响？

回答人：chenyiwei
这种情况的产生原因不是本企业的产品有质量瑕疵，而是客户无力还款，即属于客户信用风险所导致，建议按照债务重组处理，不冲减收入，而是以物抵债。抵债物品按可变现净值（公允价值）入账，与原应收账款账面价值之间的差额为债务重组损益（投资收益）。

提问人：林中一个我 时间：2021-12-23 18:56:11
哦哦，如果是因为产品质量问题，大额的产品退回，是冲减原年度的收入还是冲减退回当年的收入呢

回答人：chenyiwei
考虑以前年度确认收入是否为前期差错。如果不属于前期差错的，则冲减退回年度的收入。